臺灣高等法院交通事件裁定　　　　　　 96年度交抗字第538號
抗　告　人
即受處分人　甲○○
上列抗告人因違反道路交通管理處罰條例事件，不服臺灣板橋地
方法院交通法庭，中華民國96年6月8日所為裁定（96年度交聲字
第668號），提起抗告，本院裁定如下：
    主  文
抗告駁回。
    理  由
一、按汽車駕駛人於行駛道路時，使用手持式行動電話進行撥接
    或通話者，處新臺幣三千元罰鍰，道路交通管理處罰條例第
    31條之1第1項定有明文。又本條文中所謂撥接或通話行為，
    係指手持行動電話於數據通訊狀態中之行為，包括撥號、接
    聽、接通、收發簡訊、閱讀簡訊以及其他數據通訊等使用，
    亦有行政院交通部95年3月7日交路字第0950023388號函釋可
    資參照。
二、抗告意旨略以：抗告人提出之通聯記錄，已涵蓋SMSC，包括
    聽取語音信箱及傳送文字簡訊，若抗告人於民國（下同）96
    年2月7日16時15分38秒確實有聽取語音信箱，通話明細上自
    當顯示云云。
三、經查：原審依職權向遠傳電信股份有限公司（下稱遠傳電信
    公司）調取0000000000號行動電話於96年2月7日之通聯記錄
    ，依遠傳電信公司函覆之該行動電話雙向通聯紀錄，抗告人
    在該日16時15分許雖無通話紀錄，惟在16時15分38秒確有SM
    SC（即Short Message Send Center）代號222之使用紀錄。
    另經原審查詢遠傳電信公司之服務項目代碼，撥打「 222」
    為國內收聽語音信箱之服務，亦有遠傳電信公司網路資料在
    卷為據，足見抗告人曾於96年2月7日16時15分38秒，手持行
    動電話撥打「 222」後，進入遠傳電信公司語音服務功能並
    聽取之，再佐以證人吳青原警員於原審調查時證稱：我在96
    年 2月7日服15時到18時巡邏勤務，採兩員警各騎乘1輛機車
    之編組，巡經舊宗路、瑞湖街口，當時我騎在異議人車輛左
    後方，距離不到 0.5公尺，當時該車輛是在進行中，異議人
    左手持行動電話，後來她停在路口等待號誌，我告訴她她有
    違規事實，請她在綠燈之後到路口右側暫停，我填載在舉發
    單上的時間是違規時間，當時異議人僅口頭要求我們不要舉
    發這項違規，並沒有否認手持行動電話等語（ 見原審96年6
    月1日訊問筆錄 ），足見員警確係近距離見到抗告人實際使
    用行動電話而據以舉發。至抗告人於原審所提呈96年 2月通
    話明細，乃遠傳電信公司向抗告人收費之通話明細，遠傳電
    信公司所函覆之雙向通聯紀錄上，他人撥打至上開行動電話
    、收簡訊、及本件「 222」國內收聽語音信箱留言免費服務
    等，經核均未在抗告人所提上開通話明細之列，故原裁定所
    稱「並非完整之使用紀錄」，並無不合。是原審基此認抗告
    人違規事實明確，而駁回其聲明異議，於法並無違誤，抗告
    人仍執陳詞指摘原裁定不當，為無理由，應予駁回。
四、據上論結，應依道路交通案件處理辦法第26條，刑事訴訟法
    第412條，裁定如主文。
中　　華　　民　　國　　96　　年　　8 　　月　　1 　　日
                  刑事第一庭審判長法　官  蔡  長  溪
　　　　　　　　　　　　　　  　　法  官  林  俊  益
　　　　　　　　　　　　　　　  　法  官  陳  春  秋
以上正本證明與原本無異。
不得再抗告。
                                  書記官  李  家  敏
中　　華　　民　　國　　96　　年　　8 　　月　　2 　　日
